sc_IT/sc_IT/sc_IT.aff
FLAG UTF-8
SFX g Y 110
SFX g are are/Y are ds:infinitu presente
SFX g are o/Y are ds:indicativu presente 1ps
SFX g are as/Y are ds:indicativu presente 2ps
SFX g are at/Y are ds:indicativu presente 3ps
SFX g are amus/Y are ds:indicativu presente 1pp
SFX g are ades/Y are ds:indicativu presente 2pp
SFX g are ant/Y are ds:indicativu presente 3pp
SFX g are aia/Y are ds:indicativu imperfetu 1ps
SFX g are aias/Y are ds:indicativu imperfetu 2ps
SFX g are aiat/Y are ds:indicativu imperfetu 3ps
SFX g are aìamus/Y are ds:indicativu imperfetu 1pp
SFX g are aiais/Y are ds:indicativu imperfetu 2pp
SFX g are aiant/Y are ds:indicativu imperfetu 3pp
SFX g are e/Y [^cgi]are ds:congiuntivu presente 1ps
SFX g are e/Y [^cg]iare ds:congiuntivu presente 1ps
SFX g are he/Y [cg]are ds:congiuntivu presente 1ps
SFX g iare e/Y [cg]iare ds:congiuntivu presente 1ps
SFX g are es/Y [^cgi]are ds:congiuntivu presente 2ps
SFX g are es/Y [^cg]iare ds:congiuntivu presente 2ps
SFX g are hes/Y [cg]are ds:congiuntivu presente 2ps
SFX g iare es/Y [cg]iare ds:congiuntivu presente 2ps
SFX g are et/Y [^cgi]are ds:congiuntivu presente 3ps
SFX g are et/Y [^cg]iare ds:congiuntivu presente 3ps
SFX g are het/Y [cg]are ds:congiuntivu presente 3ps
SFX g iare et/Y [cg]iare ds:congiuntivu presente 3ps
SFX g are emus/Y [^cgi]are ds:congiuntivu presente 1pp
SFX g are emus/Y [^cg]iare ds:congiuntivu presente 1pp
SFX g are hemus/Y [gc]are ds:congiuntivu presente 1pp
SFX g iare emus/Y [cg]iare ds:congiuntivu presente 1pp
SFX g are eis/Y [^cgi]are ds:congiuntivu presente 2pp
SFX g are eis/Y [^cg]iare ds:congiuntivu presente 2pp
SFX g are heis/Y [cg]are ds:congiuntivu presente 2pp
SFX g iare eis/Y [cg]iare ds:congiuntivu presente 2pp
SFX g are ent/Y [^cgi]are ds:congiuntivu presente 3pp
SFX g are ent/Y [^cg]iare ds:congiuntivu presente 3pp
SFX g are hent/Y [cg]are ds:congiuntivu presente 3pp
SFX g iare ent/Y [cg]iare ds:congiuntivu presente 3pp
SFX g are are/Y [^i]are ds:congiuntivu imperfetu 1ps
SFX g are are/Y [^cg]iare ds:congiuntivu imperfetu 1ps
SFX g iare are/Y [cg]iare ds:congiuntivu imperfetu 1ps
SFX g are ares/Y [^i]are ds:congiuntivu imperfetu 2ps
SFX g are ares/Y [^cg]iare ds:congiuntivu imperfetu 2ps
SFX g iare ares/Y [cg]iare ds:congiuntivu imperfetu 2ps
SFX g are aret/Y [^i]are ds:congiuntivu imperfetu 3ps
SFX g are aret/Y [^cg]iare ds:congiuntivu imperfetu 3ps
SFX g iare aret/Y [cg]iare ds:congiuntivu imperfetu 3ps
SFX g are aremus/Y [^i]are ds:congiuntivu imperfetu 1pp
SFX g are aremus/Y [^cg]iare ds:congiuntivu imperfetu 1pp
SFX g iare aremus/Y [cg]iare ds:congiuntivu imperfetu 1pp
SFX g are areis/Y [^i]are ds:congiuntivu imperfetu 2pp
SFX g are areis/Y [^cg]iare ds:congiuntivu imperfetu 2pp
SFX g iare areis/Y [cg]iare ds:congiuntivu imperfetu 2pp
SFX g are arent/Y [^i]are ds:congiuntivu imperfetu 3pp
SFX g are arent/Y [^cg]iare ds:congiuntivu imperfetu 3pp
SFX g iare arent/Y [cg]iare ds:congiuntivu imperfetu 3pp
SFX g are a/V are ds:imperativu 2ps
SFX g are es/V [^cgi]are ds:imperativu negativu 2ps
SFX g are es/V [^cg]iare ds:imperativu negativu 2ps
SFX g are hes/V [cg]are ds:imperativu negativu 2ps
SFX g iare es/V [cg]iare ds:imperativu negativu 2ps
SFX g are et/V [^cgi]are ds:imperativu 3ps
SFX g are et/V [^cg]iare ds:imperativu 3ps
SFX g are het/V [cg]are ds:imperativu 3ps
SFX g iare et/V [cg]iare ds:imperativu 3ps
SFX g are emus/V [^cgi]are ds:imperativu 1pp
SFX g are emus/V [^cg]iare ds:imperativu 1pp
SFX g are hemus/V [gc]are ds:imperativu 1pp
SFX g iare emus/V [cg]iare ds:imperativu 1pp
SFX g are ade/V are ds:imperativu 2pp
SFX g are eis/V [^cgi]are ds:imperativu negativu 2pp
SFX g are eis/V [^cg]iare ds:imperativu negativu 2pp
SFX g are heis/V [cg]are ds:imperativu negativu 2pp
SFX g iare eis/V [cg]iare ds:imperativu negativu 2pp
SFX g are ent/V [^cgi]are ds:imperativu 3pp
SFX g are ent/V [^cg]iare ds:imperativu 3pp
SFX g are hent/V [cg]are ds:imperativu 3pp
SFX g iare ent/V [cg]iare ds:imperativu 3pp
SFX g are adu/D are ds:partitzìpiu passadu
SFX g are ende/V [^cg]are ds:gerùndiu presente
SFX g are hende/V [cg]are ds:gerùndiu presente
SFX g are ende/V [^cg]iare ds:gerùndiu presente
SFX g iare ende/V [cg]iare ds:gerùndiu presente
SFX g are ei/Y [^cgi]are ds:passadu remotu 1ps
SFX g are esi/Y [^cgi]are ds:passadu remotu 1ps
SFX g are eist/Y [^cgi]are ds:passadu remotu 2ps
SFX g are eit/Y [^cgi]are ds:passadu remotu 3ps
SFX g are emus/Y [^cgi]are ds:passadu remotu 1pp
SFX g are eis/Y [^cgi]are ds:passadu remotu 2pp
SFX g are eint/Y [^cgi]are ds:passadu remotu 3pp
SFX g are hei/Y [cg]are ds:passadu remotu 1ps
SFX g are hesi/Y [cg]are ds:passadu remotu 1ps
SFX g are heist/Y [cg]are ds:passadu remotu 2ps
SFX g are heit/Y [cg]are ds:passadu remotu 3ps
SFX g are hemus/Y [cg]are ds:passadu remotu 1pp
SFX g are heis/Y [cg]are ds:passadu remotu 2pp
SFX g are heint/Y [cg]are ds:passadu remotu 3pp
SFX g iare ei/Y [cg]iare ds:passadu remotu 1ps
SFX g iare esi/Y [cg]iare ds:passadu remotu 1ps
SFX g iare eist/Y [cg]iare ds:passadu remotu 2ps
SFX g iare eit/Y [cg]iare ds:passadu remotu 3ps
SFX g iare emus/Y [cg]iare ds:passadu remotu 1pp
SFX g iare eis/Y [cg]iare ds:passadu remotu 2pp
SFX g iare eint/Y [cg]iare ds:passadu remotu 3pp
SFX g are ei/Y [^cg]iare ds:passadu remotu 1ps
SFX g are esi/Y [^cg]iare ds:passadu remotu 1ps
SFX g are eist/Y [^cg]iare ds:passadu remotu 2ps
SFX g are eit/Y [^cg]iare ds:passadu remotu 3ps
SFX g are emus/Y [^cg]iare ds:passadu remotu 1pp
SFX g are eis/Y [^cg]iare ds:passadu remotu 2pp
SFX g are eint/Y [^cg]iare ds:passadu remotu 3pp

# I Coniugatzione in -are pro sos verbos chi mudan s'atzentu grafico.
#
# In su ditzionariu tocat a ponni s'infinidu e su primu persone singolari de su
# presente indicativu cun sa regula /G (acapiare/G acàpio/G)
#
# Ref. LSC 21, LSC 22
